# 同一控制下反向购买后的合并抵消问题

提问人：wx_5e59e438a3e7 时间：2020-10-16 18:33:08
求助陈版：
陈版您好，对于新三板拟申报企业通过反向购买后的合并有些没有思路，案例背景如下：
A公司仅有 2 个自然人股东（是夫妻），A公司和另外两个合伙企业共同持有B公司的股权， 2 个自然人是实控人。A公司是B公司的母公司，B公司是拟申报新三板的主体，申报截止日是 2020 年 9 月 30 日。为了配合B公司申报，从2020 年 6 月份开始通过一系列变更，A公司变更为B公司的全资子公司。那么在申报期 2018 年 12 月 31 日和 2019 年 12 月31 日时，是否可以视同B公司就是A公司的母公司从而进行合并抵消？具体的合并抵消分录应该怎么写呢？
请陈版拨冗指导！谢谢！

回答人：chenyiwei
考虑到业务的连续性，在合并报表层面可以视同B在申报期内一直是A的母公司，据此进行合并抵销处理，可参考《瑞华研究》中关于“母子颠倒”类重组案例的讨论。